臺灣高等法院臺南分院刑事判決　　　　100年度上訴字第226號
上　訴　人　臺灣嘉義地方法院檢察署檢察官
被　　　告　蔡清標
選任辯護人　裘佩恩律師
　　　　　　魏琳珊律師
上列上訴人因被告違反毒品危害防制條例案件，不服臺灣嘉義地
方法院98年度訴字第626號中華民國100年1月21日第一審判決（
起訴案號：臺灣嘉義地方法院檢察署98年度偵緝字第168號），
提起上訴，本院判決如下：
    主  文
上訴駁回。
    理  由
一、檢察官上訴意旨如附件上訴書所載。
二、按「上訴得對於判決之一部為之」，刑事訴訟法第348條第1
    項前段定有明文。本案原審檢察官起訴被告蔡清標另基於轉
    讓禁藥即第二級毒品甲基安非他命之犯意，於原判決附表三
    所示之時間、地點，由蔡清標無償提供甲基安非他命禁藥予
    李安發之犯行，經原審判處轉讓禁藥罪2罪，認與販賣第一
    級、第二級毒品罪部分，其犯意各別行為互殊，應分論併罰
    。原審判決亦依起訴書意旨分別論罪，合併處罰。而上開上
    訴意旨僅就原審判決關於被告涉犯販賣第一級、第二級毒品
    罪部分為上訴之聲明，依刑事訴訟法第348條第1項前段規定
    意旨，本案原審判處被告轉讓禁藥罪刑部分，並未上訴，合
    先敘明。
三、依刑事訴訟法第350條、第361條、第362條、第367 條規定
    ，不服地方法院之第一審判決而上訴者，須提出上訴書狀，
    並應敘述具體理由，為上訴必備之程式；其所提出之書狀未
    敘述上訴理由，或僅曾以言詞陳述上訴理由者，均應於上訴
    期間屆滿後20日內補提理由書於第一審法院。第一審法院經
    形式審查，認逾期未補提上訴理由者，應定期間先命補正；
    逾期未補正者，為上訴不合法律上之程式，應以裁定駁回。
    倘已提出上訴理由，但所提非屬具體理由者，則由第二審法
    院以上訴不合法律上之程式，判決駁回。而所謂具體理由，
    必係依據卷內既有訴訟資料或提出新事證，指摘或表明第一
    審判決有何採證認事、用法或量刑等足以影響判決本旨之不
    當或違法，而構成應予撤銷之具體事由，始克當之（例如：
    依憑證據法則具體指出所採證據何以不具證據能力，或依憑
    卷證資料，明確指出所為證據證明力之判斷如何違背經驗、
    論理法則）；倘僅泛言原判決認定事實錯誤、違背法令、量
    刑失之過重或輕縱，而未依上揭意旨指出具體事由，或形式
    上雖已指出具體事由，然該事由縱使屬實，亦不足以認為原
    判決有何不當或違法者（例如：對不具有調查必要性之證據
    ，法院未依聲請調查亦未說明理由，或援用證據不當，但除
    去該證據仍應為同一事實之認定），皆難謂係具體理由，俾
    與第二審上訴制度旨在請求第二審法院撤銷、變更第一審不
    當或違法之判決，以實現個案救濟之立法目的相契合，並節
    制濫行上訴（最高法院97年度台上字第892號判決意旨參照
    ，參見97年4月司法院公報第214頁，另97年度台非字第454
    號、97年度台上字第3889號判決亦同此旨）。
四、查原判決審理結果認定：
    (一)被告蔡清標明知海洛因、甲基安非他命均係毒品危害防制
      條例所定之第一級、第二級毒品，不得販賣，竟為圖利，
      基於販賣第一級毒品海洛因、第二級毒品甲基安非他命之
      犯意，於附表一、附表二所示之時間，以其所有持用0000
      000000門號之行動電話作為販賣海洛因、甲基安非他命之
      工具，與柳朝欽、蔡篤弦、湯順建、林志清、黃建章聯繫
      約定購買海洛因、甲基安非他命事宜達成合意後，蔡清標
      即將如附表一、附表二所示數量之海洛因、甲基安非他命
      親自交付販賣予與柳朝欽、蔡篤弦、湯順建、林志清、黃
      建章，並收取毒品交易金額（各次販賣毒品海洛因、甲基
      安非他命之時間、地點與販賣所得，均詳如附表一、附表
      二所示）之事實，業據被告於偵查及原審審理時供承不諱
      ，核與證人柳朝欽、蔡篤弦、湯順建、林志清及黃建章分
      別於警詢及偵查證述，均屬相符（分別見如附表一、附表
      二所示之卷別、頁數），並經證人柳朝欽、蔡篤弦、湯順
      建、及黃建章以照片指認方式指認被告，此有嘉義縣警察
      局刑警大隊指認犯罪嫌疑人紀錄表（分見附表一、附表二
      所示之卷別、頁數）在卷足參。此外，亦有卷附相關通訊
      監察譯文（分別見附表一、附表二所示之卷別、頁數）、
      臺灣彰化地方法院97年度聲監字第000291號通訊監察書、
      臺灣彰化地方法院通訊監察書電話附表其中有被告持有之
      0000000000號行動電話門號（見臺灣嘉義地方法院檢察署
      檢察官98年度蒞字第3012號卷第11、12頁），足認被告之
      自白與事實相符
    (二)按販賣毒品之所謂販賣行為，須行為人主觀上有營利意圖
      ，且客觀上有販入或賣出毒品行為，即足構成，至於實際
      上是否已經獲利則非所問；必也始終無營利之意思，而以
      原價或低於原價有償轉讓他人，方難謂為販賣行為，而僅
      得以轉讓罪論處（最高法院93年度台上字第1651號判決要
      旨參照）。又販賣海洛因毒品、甲基安非他命毒品本無一
      定價格，各次買賣之價格，當亦各有差異，隨供需雙方之
      資力、關係之深淺、需求之數量、貨源之充裕與否、販賣
      者對於資金之需求如何即殷切與否，以及政府查緝之態度
      ，各種不同之風險評估，而為機動性之調整，是其價格標
      準，自非一成不變，且販賣者從各種「價差」、「量差」
      或「純度」謀取利潤方式，或有差異，然其所圖利益之非
      法販賣行為目的相同，並無二致。衡諸政府對於海洛因交
      易查緝之嚴格、販賣毒品罪處罰之嚴厲，被告與如附表一
      、附表二所示購買毒品者並無特殊情誼，苟如無利可圖，
      衡情應無甘冒被查緝之危險而無端交付他人之理，足徵被
      告確有為牟得利益而販賣海洛因之營利意圖甚明。綜上所
      述，被告供認如附表一、附表二所示意圖營利而販賣第一
      級毒品海洛因、販賣第二級毒品甲基安非他命之犯行，均
      事證明確，堪以認定，自均應依法論科。
    (三)按海洛因、甲基安非他命分別係屬毒品危害防制條例第2
      條第2項第1款、第2款所列之第一級毒品、第二級毒品，
      不得非法販賣、持有，被告非法販賣第一級毒品海洛因、
      第二級毒品甲基安非他命，均應依法論科。是被告如附表
      一、附表二所示之犯行，分別係犯毒品危害防制條例第4
      條第1項之販賣第一級毒品罪、同條例第2項之販賣第二級
      毒品罪。被告所為如附表一、附表二所示各次販賣第一級
      毒品海洛因、第二級毒品甲基安非他命犯行，犯意各別、
      行為互殊、時間有異，應分論併罰。至公訴補充理由書認
      被告多次販賣第一級毒品、第二級毒品之犯行，均係各密
      集以相同方式販售，而具有反覆、延續實行之特徵，從而
      在行為概念上縱有多次之舉措，仍應評價認係包括一罪之
      集合犯行為，均請分別論以一罪。原起訴書認被告分別販
      賣及轉讓予不同對象係數罪併罰，應予更正乙節（見98年
      度蒞字第4306號補充理由書第1頁）。惟本件被告如附表
      一至二所示各罪，犯意各別，行為獨立，難謂係基於同一
      犯意之反覆、延續實行，依社會通念，殊難認以評價為一
      罪為適當，自不得認僅成立集合犯之包括一罪。是上開公
      訴補充意旨容有誤會，併此敘明。
    (四)另被告前於於82、83年間因違反麻醉藥品管理條例、藥事
      法等案件，經原審法院分別判處有期徒刑7月、6月及有期
      徒刑5年4月確定，並經原審法院以83年度聲字第89號裁定
      應執行有期徒刑6年確定（第一部份），於84年10月24日
      因縮短刑期假釋出監；復於85年間再因違反麻醉藥品管理
      條例及藥事法等案件，經原審法院分別判處有期徒刑4年6
      月、7月、6月，定應執行有期徒刑5年5月確定，並與前開
      假釋經撤銷應執行殘刑有期徒刑3年9月又21日接續執行，
      再於91年1月31日因縮短刑期假釋出監；再於93年間因違
      反動產擔保交易案件，經原審法院判處有期徒刑3月確定
      （第二部分），嗣後前開第一部份於96年7月16日經本院
      96 年度聲減字第615號裁定有期徒刑7月、6月部分減為有
      期徒刑3月又15日、3月，與有期徒刑5年4月部分定應執行
      有期徒刑5年5月又15日確定，而前開假釋再經撤銷應執行
      殘刑有期徒刑2年7月又18日部分，復與前開第二部分有期
      徒刑3月減為1月又15日部分接續執行，於96年7月16日因
      徒刑執行完畢出監之事實，有臺灣高等法院被告前案記錄
      表在卷可考，被告於受有期徒刑執行完畢後，5年以內故
      意再犯本件有期徒刑以上之各罪，均為累犯，應依刑法第
      47 條第1項之規定各加重其刑。惟被告所犯如附表一所示
      販賣第一級毒品之罪，其法定刑為死刑、無期徒刑，依刑
      法第64條第1項、第65條第1項之規定，不得加重其刑。又
      被告於偵查及審判中自白如附表一、附表二所示之販賣第
      一級毒品海洛因犯行及販賣第二級毒品甲基安非他命（偵
      查中之自白部分，見偵緝卷第41頁、審理中之自白見原審
      卷一第25頁、卷三第228、229頁），各應依毒品危害防制
      條例第17條第2項之規定減輕其刑。
    (五)按刑法第59條規定，犯罪之情狀可憫恕者，得酌量減輕其
      刑，同法第57條規定，科刑時應審酌一切情狀，尤應注意
      左列事項（共十款）為科刑重輕之標準，兩條適用上固有
      區別，惟所謂「犯罪之情狀」與「一切情形」云云，並非
      有截然不同之領域，於裁判上酌減其刑時，應就犯罪一切
      情狀（包括第57條所列舉之十款事項），予以全盤考量，
      審酌其犯罪有無可憫恕之事由（即判例所稱有特殊之原因
      與環境等等，在客觀上足以引起一般同情，以及宣告法定
      低度刑，是否猶嫌過重），以為判斷。故適用第59條酌量
      減輕其刑時，並不排除第57條所列舉十款事由之審酌，惟
      其程度應達於確可憫恕，始可予以酌減，有最高法院70年
      度第6次刑事庭會議決議可參。第以販賣第一級毒品罪之
      法定刑為「死刑或無期徒刑；處無期徒刑者，得併科新台
      幣一千萬元以下罰金」，然同為販賣第一級毒品之人，其
      原因動機不一，犯罪情節未必盡同，或有大盤毒梟者，亦
      有中、小盤之分，甚或僅止於吸毒者友儕間為求互通有無
      之有償轉讓者亦有之，其販賣行為所造成危害社會之程度
      自屬有異，法律科處此類犯罪，所設之法定最低本刑卻同
      為「無期徒刑，得併科新台幣一千萬元以下罰金」，不可
      謂不重。於此情形，倘依其情狀處以有期徒刑，即足以懲
      儆，並可達防衛社會之目的者，自非不可依客觀之犯行與
      主觀之惡性二者加以考量其情狀，是否有可憫恕之處，適
      用刑法第59條之規定酌量減輕其刑，期使個案裁判之量刑
      ，能斟酌至當，符合比例原則。再按刑事審判旨在實現刑
      罰權之分配的正義，故法院對有罪被告之科刑，應符合罪
      刑相當之原則，使輕重得宜，罰當其罪，以契合社會之法
      律感情，此所以刑法第57條明定科刑時應審酌一切情狀，
      尤應注意該條所列10款事項以為科刑輕重之標準，並於同
      法第59條賦予法院（法官）以裁量權，如認「犯罪之情狀
      可憫恕者，得酌量減輕其刑」，俾使法院就個案之量刑，
      能斟酌至當（最高法院96年度台上字第1043號及86年度台
      上字第5313號判決意旨分別參照）。復參酌釋字第263號
      解釋，若不分犯罪情況及結果如何，概以死刑、無期徒刑
      為法定刑，立法甚嚴，若有情輕法重之情，裁判時本有刑
      法第59條酌量減輕其刑之適用，足以免過嚴之刑，與憲法
      尚無牴觸。是若有情輕法重，及刑法第59條所規定之情，
      對被告所犯之罪酌量減輕其刑，自為法之所許。揆諸本件
      被告販賣海洛因對象僅為柳朝欽、蔡篤弦、湯順建等3人
      ，合計犯罪所得金額為8千元，所得非鉅，且被告犯罪之
      手段、情節尚無集團性之情形，並非重大不赦之人，是與
      一般毒梟販賣毒品多者上百公克，甚至以公斤計其數量相
      較，其販毒情節尚屬輕微，對社會治安及國民健康危害之
      程度亦較輕，足認其客觀犯行尚非重大。又施用毒品者常
      因成癮不可自拔，而花費鉅資購買毒品導致傾家蕩產，許
      多施用毒品者為圖供給自己施用毒品無虞，往往鋌而走險
      步上販賣一途，而以販賣毒品獲取些微利差。是以被告本
      身即有施用毒品之惡習，為繼續施用毒品，乃以較便宜之
      價格販入毒品海洛因、甲基安非他命，藉此從中取得一些
      毒品供己施用，而為販賣海洛因、甲基安非他命之犯行，
      可見其主觀惡性亦非重大。因此，依被告上開販賣毒品情
      節、所得財物、惡性、動機等情狀，固應施以刑罰以資懲
      儆，惟若處以法定最低本刑死刑、無期徒刑，猶嫌過重，
      實屬情輕法重，在客觀上足以引起一般之同情，難認無可
      憫恕之處，故依其情狀處以有期徒刑，始符量刑之允當。
      爰就被告所犯如附表一所示販賣第一級毒品罪，均依刑法
      第59條之規定，酌量減輕其刑，並依法先加重後遞減輕其
      刑（其法定本刑為死刑、無期徒刑部分，不予加重，僅減
      輕、遞減輕之）。
    (六)爰審酌被告前有犯罪事實欄所載之犯罪紀錄、國小畢業之
      智識程度、與父母同住，從事計程車業等家庭狀況，每次
      販賣毒品之數量不多，各次獲利非鉅，販賣第一級毒品次
      數為4次、販賣第二級毒品次數為8次、轉讓禁藥部分為2
      次，所轉讓數量亦少，販賣與轉讓上開毒品與他人，戕害
      國人健康非輕，又犯罪後於偵查中及本院審理中均坦承犯
      行，尚知悔悟，分別量處如主文所示之刑，並定其應執行
      之刑。並敘明按毒品危害防制條例第19條第1項規定：「
      犯第4條至第9條、第12條、第13條或第14條第1項、第2項
      之罪者，其供犯罪所用或因犯罪所得之財物，均沒收之，
      如全部或一部不能沒收時，追徵其價額或以其財產抵償之
      。」而刑法沒收之物，雖指原物，但金錢為代替物，重在
      兌換價值，而不在原物，自難拘泥於沒收原物之理論，認
      沒收販賣毒品所得之金錢，以當場搜獲扣押者為限，是苟
      能證明其為販賣毒品所得之金錢，均應予以沒收（最高法
      院71年台覆字第2號判例參照）。查附表一、附表二所示
      販賣海洛因、甲基安非他命之金額合計3萬6百元，為被告
      販賣海洛因、甲基安非他命所得之財物，雖均未扣案，仍
      應依同條例第19條第1項規定宣告沒收，如全部或一部不
      能沒收時，以被告財產抵償之。未扣案行動電話（內含
      0000000000號SIM卡1張），為被告所使用，並作為聯絡買
      賣海洛因、甲基安非他命時使用，業據被告供述在卷（見
      偵緝卷第36頁），並有相關通訊監察譯文在卷可佐，而上
      揭行動電話為動產，自得以買賣之方式移轉所有權，既無
      證據證明已滅失，而其係供犯本罪所用之物，應一併依上
      開規定宣告沒收，如全部或一部不能沒收時，追徵其價額
      。
五、查原判決已詳述所憑證據與認定之理由，因認被告係犯毒品
    危害防制條例第1條第1項、第2項販賣第一級、第二級毒品
    罪，而分別量處如附表一、二所示之刑，並與原判決附表三
    之轉讓禁藥2罪所量處之刑，定其應執行刑為有期徒刑10年6
    月，本院經核並無違誤，所為量刑於法亦無不合。檢察官之
    上訴理由係以原判決依刑法第59條酌量減輕其刑係不當為唯
    一上訴理由。但查，因被告於偵查及審判中自白如附表一、
    附表二所示之販賣第一級毒品海洛因犯行及販賣第二級毒品
    甲基安非他命（偵查中之自白部分，見偵緝卷第41頁、審理
    中之自白見原審卷一第25頁、卷三第228、229頁），原判決
    爰各依毒品危害防制條例第17條第2項之規定減輕其刑。
    是上訴理由以原判決對被告所為販賣第二級毒品之犯行，依
    刑法第59條酌量減輕其刑係不當云云，顯係誤會。至於原判
    決對被告所為販賣第一級毒品之犯行，依刑法第59條酌量減
    輕其刑部分，已敘明：按刑法第59條規定，犯罪之情狀可憫
    恕者，得酌量減輕其刑，同法第57條規定，科刑時應審酌一
    切情狀，尤應注意左列事項（共十款）為科刑重輕之標準，
    兩條適用上固有區別，惟所謂「犯罪之情狀」與「一切情形
    」云云，並非有截然不同之領域，於裁判上酌減其刑時，應
    就犯罪一切情狀（包括第57條所列舉之十款事項），予以全
    盤考量，審酌其犯罪有無可憫恕之事由（即判例所稱有特殊
    之原因與環境等等，在客觀上足以引起一般同情，以及宣告
    法定低度刑，是否猶嫌過重），以為判斷。故適用第59條酌
    量減輕其刑時，並不排除第57條所列舉十款事由之審酌，惟
    其程度應達於確可憫恕，始可予以酌減，有最高法院70年度
    第6次刑事庭會議決議可參。第以販賣第一級毒品罪之法定
    刑為「死刑或無期徒刑；處無期徒刑者，得併科新台幣一千
    萬元以下罰金」，然同為販賣第一級毒品之人，其原因動機
    不一，犯罪情節未必盡同，或有大盤毒梟者，亦有中、小盤
    之分，甚或僅止於吸毒者友儕間為求互通有無之有償轉讓者
    亦有之，其販賣行為所造成危害社會之程度自屬有異，法律
    科處此類犯罪，所設之法定最低本刑卻同為「無期徒刑，得
    併科新台幣一千萬元以下罰金」，不可謂不重。於此情形，
    倘依其情狀處以有期徒刑，即足以懲儆，並可達防衛社會之
    目的者，自非不可依客觀之犯行與主觀之惡性二者加以考量
    其情狀，是否有可憫恕之處，適用刑法第59條之規定酌量減
    輕其刑，期使個案裁判之量刑，能斟酌至當，符合比例原則
    。再按刑事審判旨在實現刑罰權之分配的正義，故法院對有
    罪被告之科刑，應符合罪刑相當之原則，使輕重得宜，罰當
    其罪，以契合社會之法律感情，此所以刑法第57條明定科刑
    時應審酌一切情狀，尤應注意該條所列10款事項以為科刑輕
    重之標準，並於同法第59條賦予法院（法官）以裁量權，如
    認「犯罪之情狀可憫恕者，得酌量減輕其刑」，俾使法院就
    個案之量刑，能斟酌至當（最高法院96年度台上字第1043
    號及86年度台上字第5313號判決意旨分別參照）。復參酌釋
    字第263號解釋，若不分犯罪情況及結果如何，概以死刑、
    無期徒刑為法定刑，立法甚嚴，若有情輕法重之情，裁判時
    本有刑法第59條酌量減輕其刑之適用，足以免過嚴之刑，與
    憲法尚無牴觸。是若有情輕法重，及刑法第59條所規定之情
    ，對被告所犯之罪酌量減輕其刑，自為法之所許。揆諸本件
    被告販賣海洛因對象僅為柳朝欽、蔡篤弦、湯順建等3人，
    合計犯罪所得金額為8千元，所得非鉅，且被告犯罪之手段
    、情節尚無集團性之情形，並非重大不赦之人，與一般毒梟
    販賣毒品多者上百公克，甚至以公斤計其數量相較，其販毒
    情節尚屬輕微，對社會治安及國民健康危害之程度亦較輕，
    足認其客觀犯行尚非重大。又施用毒品者常因成癮不可自拔
    ，而花費鉅資購買毒品導致傾家蕩產，許多施用毒品者為圖
    供給自己施用毒品無虞，往往鋌而走險步上販賣一途，而以
    販賣毒品獲取些微利差。是以被告本身即有施用毒品之惡習
    ，為繼續施用毒品，乃以較便宜之價格販入毒品海洛因、甲
    基安非他命，藉此從中取得一些毒品供己施用，而為販賣海
    洛因、甲基安非他命之犯行，可見其主觀惡性亦非重大。因
    此，依被告上開販賣毒品情節、所得財物、惡性、動機等情
    狀，固應施以刑罰以資懲儆，惟若處以法定最低本刑死刑、
    無期徒刑，猶嫌過重，實屬情輕法重，在客觀上足以引起一
    般之同情，難認無可憫恕之處，故依其情狀處以有期徒刑，
    始符量刑之允當。爰就被告所犯如附表一所示販賣第一級毒
    品罪，均依刑法第59條之規定，酌量減輕其刑，並依法先加
    重後遞減輕其刑（其法定本刑為死刑、無期徒刑部分，不予
    加重，僅減輕、遞減輕之）。本院經核原判決，尚屬允洽。
    且查本件檢察官之上訴理由，並未具體指摘原判決於認定事
    實、適用法律等項有何違法或不當，依上開說明，本件上訴
    不合法律上程式，應予駁回，並不經言詞辯論為之。
據上論斷，應依刑事訴訟法第367條前段、第372條，判決如主文
。
中    華    民    國   100    年    3     月     9    日
                  刑事第一庭    審判長法  官  茆臺雲
                                      法  官  蔡長林
                                      法  官  王明宏
以上正本證明與原本無異。
如不服本判決應於收受送達後10日內向本院提出上訴書狀，其未
敘述上訴理由者，並得於提起上訴後10日內向本院補提理由書（
均須按他造當事人之人數附繕本）「切勿逕送上級法院」。
                                      書記官  黃全忠
中    華    民    國    100    年    3    月     9    日
附錄本案論罪科刑法條:
修正後毒品危害防制條例第4條第1項、第2項:
製造、運輸、販賣第一級毒品者，處死刑或無期徒刑；處無期徒
刑者，得併科新臺幣2千萬元以下罰金。
製造、運輸、販賣第二級毒品者，處無期徒刑或7年以上有期徒
刑，得併科新臺幣1千萬元以下罰金。
附表一：販賣第一級毒品海洛因部分
┌─┬────┬──────┬──────┬─────┬───────┬───────┬───────┐
│編│販賣對象│時        間│地        點│數量及金額│交  易  方  式│證          據│論  罪  科  刑│
│號│        │            │            │（新臺幣）│              │              │              │
├─┼────┼──────┼──────┼─────┼───────┼───────┼───────┤
│01│柳朝欽  │97年6月29日 │嘉義市○○路│2,000元之 │柳朝欽以098865│1、被告於偵查 │蔡清標販賣第一│
│  │        │凌晨1時許   │博愛路橋之加│海洛因1包 │5220號撥打蔡清│及本院審理時之│級毒品，累犯，│
│  │        │            │油站旁      │          │標0000000000號│自白（見偵緝卷│處有期徒刑捌年│
│  │        │            │            │          │行動電話，由蔡│第41頁、本院卷│陸月，未扣案之│
│  │        │            │            │          │清標於左揭時間│一第25頁、卷三│販賣第一級毒品│
│  │        │            │            │          │前往左揭地點，│第81頁）。    │所得新臺幣貳仟│
│  │        │            │            │          │交付海洛因1 包│2、證人柳朝欽 │元沒收，如全部│
│  │        │            │            │          │與柳朝欽，並取│於警詢、偵查中│或一部不能沒收│
│  │        │            │            │          │得2,000元價金 │及本院審理時之│時，以其財產抵│
│  │        │            │            │          │而完成交易。  │證述（見警卷第│償之，未扣案行│
│  │        │            │            │          │              │10至第13頁；偵│動電話壹支（內│
│  │        │            │            │          │              │卷第23至25頁、│含０九八一三一│
│  │        │            │            │          │              │本院卷第228、 │七二六八號SIM │
│  │        │            │            │          │              │229頁）       │卡壹張）沒收，│
│  │        │            │            │          │              │3、嘉義縣刑警 │如全部或一部不│
│  │        │            │            │          │              │大隊指認紀錄表│能沒收時，追徵│
│  │        │            │            │          │              │（見偵卷第9頁 │其價額。      │
│  │        │            │            │          │              │）            │              │
│  │        │            │            │          │              │4、通訊監察譯 │              │
│  │        │            │            │          │              │文（見警卷第56│              │
│  │        │            │            │          │              │、57頁）      │              │
│  │        │            │            │          │              │              │              │
├─┼────┼──────┼──────┼─────┼───────┼───────┼───────┤
│02│柳朝欽  │97年8月15日 │嘉義市北興國│2,000元之 │柳朝欽以公共電│1、被告於偵查 │蔡清標販賣第一│
│  │        │晚間22時許  │中大門前    │海洛因1包 │話撥打蔡清標  │及本院審理時之│級毒品，累犯，│
│  │        │            │            │          │0000000000號行│自白（見偵緝卷│處有期徒刑捌年│
│  │        │            │            │          │動電話，由蔡清│第41頁、本院卷│陸月，未扣案之│
│  │        │            │            │          │標於左揭時間前│一第25頁、卷三│販賣第一級毒品│
│  │        │            │            │          │往左揭地點，交│第81頁）。    │所得新臺幣貳仟│
│  │        │            │            │          │付海洛因1包與 │2、證人柳朝欽 │元沒收，如全部│
│  │        │            │            │          │柳朝欽，並取得│於警詢、偵查中│或一部不能沒收│
│  │        │            │            │          │2,000元價金而 │之證述（見警卷│時，以其財產抵│
│  │        │            │            │          │完成交易。    │第10至第13頁；│償之，未扣案行│
│  │        │            │            │          │              │偵卷第23至25頁│動電話壹支（內│
│  │        │            │            │          │              │）            │含０九八一三一│
│  │        │            │            │          │              │3、嘉義縣刑警 │七二六八號SIM │
│  │        │            │            │          │              │大隊指認紀錄表│卡壹張）沒收，│
│  │        │            │            │          │              │（見偵卷第9頁 │如全部或一部不│
│  │        │            │            │          │              │              │能沒收時，追徵│
│  │        │            │            │          │              │              │其價額。      │
├─┼────┼──────┼──────┼─────┼───────┼───────┼───────┤
│03│蔡篤弦  │97年7月2日下│嘉義市○○路│2,000元之 │蔡篤弦以095283│1、被告於警詢 │蔡清標販賣第一│
│  │        │午13時許    │家樂福超市前│海洛因1包 │7682號撥打蔡清│自白曾販賣第一│級毒品，累犯，│
│  │        │            │            │          │標0000000000號│級毒品海洛因與│處有期徒刑捌年│
│  │        │            │            │          │行動電話，由蔡│蔡篤弦、偵查及│陸月，未扣案之│
│  │        │            │            │          │清標於左揭時間│本院審理時之自│販賣第一級毒品│
│  │        │            │            │          │前往左揭地點，│白（見偵緝卷第│所得新臺幣貳仟│
│  │        │            │            │          │交付海洛因1 包│第34頁、41頁、│元沒收，如全部│
│  │        │            │            │          │與蔡篤弦，並取│本院卷一第25頁│或一部不能沒收│
│  │        │            │            │          │得2,000元價金 │、卷三第81頁）│時，以其財產抵│
│  │        │            │            │          │而完成交易。  │。            │償之，未扣案行│
│  │        │            │            │          │              │2、證人蔡篤弦 │動電話壹支（內│
│  │        │            │            │          │              │於警詢、偵查中│含０九八一三一│
│  │        │            │            │          │              │之證述（見警卷│七二六八號SIM │
│  │        │            │            │          │              │第24頁；偵緝卷│卡壹張）沒收，│
│  │        │            │            │          │              │第81頁）      │如全部或一部不│
│  │        │            │            │          │              │3、嘉義縣刑警 │能沒收時，追徵│
│  │        │            │            │          │              │大隊指認紀錄表│其價額。      │
│  │        │            │            │          │              │（見偵卷第75頁│              │
│  │        │            │            │          │              │）            │              │
│  │        │            │            │          │              │4、通訊監察譯 │              │
│  │        │            │            │          │              │文（見警卷第69│              │
│  │        │            │            │          │              │頁）          │              │
├─┼────┼──────┼──────┼─────┼───────┼───────┼───────┤
│04│湯順建  │97年6月29日 │嘉義市東區中│2,000元之 │湯順建以093664│1、被告於偵查 │蔡清標販賣第一│
│  │        │下午16時許  │庄里2鄰台斗 │海洛因1包 │9935號撥打蔡清│及本院審理時之│級毒品，累犯，│
│  │        │            │街75巷22號  │          │標0000000000號│自白（見偵緝卷│處有期徒刑捌年│
│  │        │            │            │          │行動電話，由蔡│第41頁、本院卷│陸月，未扣案之│
│  │        │            │            │          │清標於左揭時間│一第25頁、卷三│販賣第一級毒品│
│  │        │            │            │          │前往左揭地點，│第81頁）。    │所得新臺幣貳仟│
│  │        │            │            │          │交付海洛因1包 │2、證人湯順建 │元沒收，如全部│
│  │        │            │            │          │與湯順建，並取│於警詢、偵查中│或一部不能沒收│
│  │        │            │            │          │得2,000元價金 │之證述（見警卷│時，以其財產抵│
│  │        │            │            │          │而完成交易。  │第29頁、偵緝卷│償之，未扣案行│
│  │        │            │            │          │              │第90頁）      │動電話壹支（內│
│  │        │            │            │          │              │3、嘉義縣刑警 │含０九八一三一│
│  │        │            │            │          │              │大隊指認紀錄表│七二六八號SIM │
│  │        │            │            │          │              │（見警卷第80  │卡壹張）沒收，│
│  │        │            │            │          │              │頁）          │如全部或一部不│
│  │        │            │            │          │              │4、通訊監察譯 │能沒收時，追徵│
│  │        │            │            │          │              │文（見警卷第79│其價額。      │
│  │        │            │            │          │              │頁）          │              │
└─┴────┴──────┴──────┴─────┴───────┴───────┴───────┘
附表二：販賣第二級毒品甲基安非他命部分
┌─┬────┬──────┬──────┬─────┬───────┬───────┬───────┐
│編│販賣對象│時        間│地        點│數量及金額│交  易  方  式│證          據│論  罪  科  刑│
│號│        │            │            │（新臺幣）│              │              │              │
├─┼────┼──────┼──────┼─────┼───────┼───────┼───────┤
│01│林志清  │97年6月24日 │嘉義市○○路│3,000元之 │林志清以098986│1、被告於偵查 │蔡清標販賣第二│
│  │        │下午17時許  │906號中油加 │安非他命1 │1551號撥打蔡清│及本院審理時之│級毒品，累犯，│
│  │        │            │油站        │包        │標0000000000號│自白（見偵緝卷│處有期徒刑伍年│
│  │        │            │            │          │行動電話，由蔡│第41頁、本院卷│，未扣案之販賣│
│  │        │            │            │          │清標於左揭時間│一第25頁、卷三│第二級毒品所得│
│  │        │            │            │          │前往左揭地點，│第81頁）。    │新臺幣參仟元沒│
│  │        │            │            │          │交付甲基安非他│2、證人林志清 │收，如全部或一│
│  │        │            │            │          │命1包與林志清 │於警詢、偵查中│部不能沒收時，│
│  │        │            │            │          │，並取得3,000 │之證述（見警卷│以其財產抵償之│
│  │        │            │            │          │元價金而完成交│第3、4頁；偵緝│，未扣案行動電│
│  │        │            │            │          │易。          │卷第85、86頁）│話壹支（內含０│
│  │        │            │            │          │              │3、通訊監察譯 │0000000│
│  │        │            │            │          │              │（見警卷第53頁│六八號SIM卡壹 │
│  │        │            │            │          │              │）            │張）沒收，如全│
│  │        │            │            │          │              │              │部或一部不能沒│
│  │        │            │            │          │              │              │收時，追徵其價│
│  │        │            │            │          │              │              │額。          │
│  │        │            │            │          │              │              │              │
│  │        │            │            │          │              │              │              │
├─┼────┼──────┼──────┼─────┼───────┼───────┼───────┤
│02│林志清  │97年6月26日 │嘉義市○○路│2,000元之 │林志清以098986│1、被告於偵查 │蔡清標販賣第二│
│  │        │下午17時許  │巨蛋遊藝場  │安非他命1 │1551號撥打蔡清│及本院審理時之│級毒品，累犯，│
│  │        │            │            │包        │標0000000000號│自白（見偵緝卷│處有期徒刑伍年│
│  │        │            │            │          │行動電話，由蔡│第41頁、本院卷│，未扣案之販賣│
│  │        │            │            │          │清標於左揭時間│一第25頁、卷三│第二級毒品所得│
│  │        │            │            │          │前往左揭地點，│第81頁）。    │新臺幣貳仟元沒│
│  │        │            │            │          │交付甲基安非他│2、證人林志清 │收，如全部或一│
│  │        │            │            │          │命1包與林志清 │於警詢、偵查中│部不能沒收時，│
│  │        │            │            │          │，並取得2,000 │之證述（見警卷│以其等財產連帶│
│  │        │            │            │          │元價金而完成交│第3、4頁；偵緝│抵償之。未扣案│
│  │        │            │            │          │易。易。      │卷第85、86頁）│行動電話壹支（│
│  │        │            │            │          │              │3、通訊監察譯 │內含０九八一三│
│  │        │            │            │          │              │文（見警卷第54│一七二六八號  │
│  │        │            │            │          │              │頁）          │SIM卡壹張）沒 │
│  │        │            │            │          │              │              │收，如全部或一│
│  │        │            │            │          │              │              │部不能沒收時，│
│  │        │            │            │          │              │              │追徵其價額。  │
│  │        │            │            │          │              │              │              │
│  │        │            │            │          │              │              │              │
├─┼────┼──────┼──────┼─────┼───────┼───────┼───────┤
│03│黃建章  │97年6月26日 │嘉義縣民雄鄉│4,100元之 │黃建章以098746│1、被告於偵查 │蔡清標販賣第二│
│  │        │下午16時許  │東湖村東勢湖│安非他命1 │2428號撥打蔡清│及本院審理時之│級毒品，累犯，│
│  │        │            │20-29號黃建 │包        │標0000000000號│自白（見偵緝卷│處有期徒刑伍年│
│  │        │            │章住處      │          │行動電話，由蔡│第41頁、本院卷│，未扣案之販賣│
│  │        │            │            │          │清標於左揭時間│一第25頁、卷三│第二級毒品所得│
│  │        │            │            │          │前往左揭地點，│第81頁）。    │新臺幣肆仟壹佰│
│  │        │            │            │          │交付甲基安非他│2、證人黃建章 │元沒收，如全部│
│  │        │            │            │          │命1包與黃建章 │於警詢、偵查中│或一部不能沒收│
│  │        │            │            │          │，並取得4,100 │之證述（見警卷│時，以其財產抵│
│  │        │            │            │          │元價金而完成交│第16、17頁；偵│償之，未扣案行│
│  │        │            │            │          │易。          │卷第25、26頁）│動電話壹支（內│
│  │        │            │            │          │              │3、嘉義縣刑警 │含０九八一三一│
│  │        │            │            │          │              │大隊指認紀錄表│七二六八號SIM │
│  │        │            │            │          │              │（見偵卷第19頁│卡壹張）沒收，│
│  │        │            │            │          │              │）            │如全部或一部不│
│  │        │            │            │          │              │4、通訊監察譯 │能沒收時，追徵│
│  │        │            │            │          │              │文（見98年度蒞│其價額。      │
│  │        │            │            │          │              │字第3012號補充│              │
│  │        │            │            │          │              │理由書第9頁） │              │
│  │        │            │            │          │              │              │              │
│  │        │            │            │          │              │              │              │
│  │        │            │            │          │              │              │              │
├─┼────┼──────┼──────┼─────┼───────┼───────┼───────┤
│04│黃建章  │97年6月27日 │嘉義縣民雄鄉│4,100元之 │黃建章以098746│1、被告於偵查 │蔡清標販賣第二│
│  │        │凌晨0時許   │東湖村東勢湖│安非他命1 │2428號撥打蔡清│及本院審理時之│級毒品，累犯，│
│  │        │            │20-29號黃建 │包        │標0000000000號│自白（見偵緝卷│處有期徒刑伍年│
│  │        │            │章住處      │          │行動電話，由蔡│第41頁、本院卷│，未扣案之販賣│
│  │        │            │            │          │清標於左揭時間│一第25頁、卷三│第二級毒品所得│
│  │        │            │            │          │前往左揭地點，│第81頁）。    │新臺幣肆仟壹佰│
│  │        │            │            │          │交付甲基安非他│2、證人黃建章 │元沒收，如全部│
│  │        │            │            │          │命1包與黃建章 │於警詢、偵查中│或一部不能沒收│
│  │        │            │            │          │，並取得4,100 │之證述（見警卷│時，以其財產抵│
│  │        │            │            │          │元價金而完成交│第16、17頁；偵│償之，未扣案行│
│  │        │            │            │          │易。          │卷第25、26頁）│動電話壹支（內│
│  │        │            │            │          │              │3、嘉義縣刑警 │含０九八一三一│
│  │        │            │            │          │              │大隊指認紀錄表│七二六八號SIM │
│  │        │            │            │          │              │（見偵卷第19頁│卡壹張）沒收，│
│  │        │            │            │          │              │）            │如全部或一部不│
│  │        │            │            │          │              │4、通訊監察譯 │能沒收時，追徵│
│  │        │            │            │          │              │文（見98年度蒞│其價額。      │
│  │        │            │            │          │              │字第3012號補充│              │
│  │        │            │            │          │              │理由書第12頁）│              │
├─┼────┼──────┼──────┼─────┼───────┼───────┼───────┤
│05│黃建章  │97年6月29日 │嘉義縣民雄鄉│1,800元之 │黃建章以098746│1、被告於偵查 │蔡清標販賣第二│
│  │        │晚上23時許  │東湖村東勢湖│安非他命1 │2428號撥打蔡清│及本院審理時之│級毒品，累犯，│
│  │        │            │20-29號黃建 │包        │標0000000000號│自白（見偵緝卷│處有期徒刑伍年│
│  │        │            │章住處      │          │行動電話，由蔡│第41頁、本院卷│，未扣案之販賣│
│  │        │            │            │          │清標於左揭時間│一第25頁、卷三│第二級毒品所得│
│  │        │            │            │          │前往左揭地點，│第81頁）。    │新臺幣壹仟捌佰│
│  │        │            │            │          │交付甲基安非他│2、證人黃建章 │元沒收，如全部│
│  │        │            │            │          │命1包與黃建章 │於警詢、偵查中│或一部不能沒收│
│  │        │            │            │          │，並取得1,800 │之證述（見警卷│時，以其財產抵│
│  │        │            │            │          │元價金而完成交│第16、17頁；偵│償之，未扣案行│
│  │        │            │            │          │易。          │卷第25、26頁）│動電話壹支（內│
│  │        │            │            │          │              │3、嘉義縣刑警 │含０九八一三一│
│  │        │            │            │          │              │大隊指認紀錄表│七二六八號SIM │
│  │        │            │            │          │              │（見偵卷第19頁│卡壹張）沒收，│
│  │        │            │            │          │              │）            │如全部或一部不│
│  │        │            │            │          │              │4、通訊監察譯 │能沒收時，追徵│
│  │        │            │            │          │              │文（見警卷第64│其價額。      │
│  │        │            │            │          │              │頁）          │              │
│  │        │            │            │          │              │              │              │
├─┼────┼──────┼──────┼─────┼───────┼───────┼───────┤
│06│黃建章  │97年7月3日晚│嘉義縣民雄鄉│2,100元之 │黃建章以098746│1、被告於偵查 │蔡清標販賣第二│
│  │        │上9時許     │東湖村東勢湖│甲基安非他│2428號撥打蔡清│及本院審理時之│級毒品，累犯，│
│  │        │            │20-29號黃建 │命1       │標0000000000號│自白（見偵緝卷│處有期徒刑伍年│
│  │        │            │章住處      │包        │行動電話，由蔡│第41頁、本院卷│，未扣案之販賣│
│  │        │            │            │          │清標於左揭時間│一第25頁、卷三│第二級毒品所得│
│  │        │            │            │          │前往左揭地點，│第81頁）。    │新臺幣貳仟壹佰│
│  │        │            │            │          │交付甲基安非他│2、證人黃建章 │元沒收，如全部│
│  │        │            │            │          │命1包與黃建章 │於警詢、偵查中│或一部不能沒收│
│  │        │            │            │          │，並取得2,100 │之證述（見警卷│時，以其財產抵│
│  │        │            │            │          │元價金而完成交│第16、17頁；偵│償之，未扣案行│
│  │        │            │            │          │易。          │卷第25、26頁）│動電話壹支（內│
│  │        │            │            │          │              │3、嘉義縣刑警 │含０九八一三一│
│  │        │            │            │          │              │大隊紀錄表（見│七二六八號SIM │
│  │        │            │            │          │              │偵卷第19頁）  │卡壹張）沒收，│
│  │        │            │            │          │              │4、通訊監察譯 │如全部或一部不│
│  │        │            │            │          │              │文（見警卷第  │能沒收時，追徵│
│  │        │            │            │          │              │65頁          │其價額。      │
│  │        │            │            │          │              │）            │              │
├─┼────┼──────┼──────┼─────┼───────┼───────┼───────┤
│07│蔡篤弦  │97年7月2日下│嘉義市○○路│3,500元之 │蔡篤弦以095283│1、被告於警詢 │蔡清標販賣第二│
│  │        │午13時許    │家樂福超市前│安非他命  │7682號撥打蔡清│自白曾販賣第一│級毒品，累犯，│
│  │        │            │            │0.8公克   │標0000000000號│級毒品海洛因與│處有期徒刑伍年│
│  │        │            │            │          │行動電話，由蔡│蔡篤弦、偵查及│，未扣案之販賣│
│  │        │            │            │          │清標於左揭時間│本院審理時之自│第二級毒品所得│
│  │        │            │            │          │前往左揭地點，│白（見偵緝卷第│新臺幣參仟伍佰│
│  │        │            │            │          │交付甲基安非他│第34頁、41頁、│元沒收，如全部│
│  │        │            │            │          │命0.8公克與蔡 │本院卷一第25頁│或一部不能沒收│
│  │        │            │            │          │篤弦，並取得  │、卷三第81頁）│時，以其財產抵│
│  │        │            │            │          │3,50 0元價金而│。            │償之，未扣案行│
│  │        │            │            │          │完成交易。    │2、證人蔡篤弦 │動電話壹支（內│
│  │        │            │            │          │              │於警詢、偵查中│含０九八一三一│
│  │        │            │            │          │              │之證述（見警卷│七二六八號SIM │
│  │        │            │            │          │              │第24頁；偵緝卷│卡壹張）沒收，│
│  │        │            │            │          │              │第81頁）      │如全部或一部不│
│  │        │            │            │          │              │3、嘉義縣刑警 │能沒收時，追徵│
│  │        │            │            │          │              │大隊指認紀錄表│其價額。      │
│  │        │            │            │          │              │（見偵卷第75頁│              │
│  │        │            │            │          │              │）            │              │
│  │        │            │            │          │              │4、通訊監察譯 │              │
│  │        │            │            │          │              │文（見警卷第69│              │
│  │        │            │            │          │              │頁）          │              │
├─┼────┼──────┼──────┼─────┼───────┼───────┼───────┤
│08│湯順建  │97年6月26日 │嘉義市友忠公│2,000元之 │湯順建以093664│1、被告於偵查 │蔡清標販賣第二│
│  │        │下午13時許  │園          │安非他命1 │9935號撥打蔡清│及本院審理時之│級毒品，累犯，│
│  │        │            │            │包        │標0000000000號│自白（見偵緝卷│處有期徒刑伍年│
│  │        │            │            │          │行動電話，由蔡│第41頁、本院卷│，未扣案之販賣│
│  │        │            │            │          │清標於左揭時間│一第25頁、卷三│第二級毒品所得│
│  │        │            │            │          │前往左揭地點，│第81頁）。    │新臺幣貳仟元沒│
│  │        │            │            │          │交付安非他命1 │2、證人湯順建 │收，如全部或一│
│  │        │            │            │          │包與湯順建，並│於警詢、偵查中│部不能沒收時，│
│  │        │            │            │          │取得2,000元價 │之證述（見警卷│以其財產抵償之│
│  │        │            │            │          │金而完成交易。│第29頁；偵緝卷│，未扣案行動電│
│  │        │            │            │          │              │第90頁）      │話壹支（內含０│
│  │        │            │            │          │              │3、嘉義縣刑警 │0000000│
│  │        │            │            │          │              │大隊指認紀錄表│六八號SIM卡壹 │
│  │        │            │            │          │              │（見警卷第80頁│張）沒收，如全│
│  │        │            │            │          │              │）            │部或一部不能沒│
│  │        │            │            │          │              │4、通訊監察譯 │收時，追徵其價│
│  │        │            │            │          │              │文（見警卷第77│額。          │
│  │        │            │            │          │              │頁）          │              │
└─┴────┴──────┴──────┴─────┴───────┴───────┴───────┘